Minutes et répertoires du notaire Antoine ROUVEAU, 27 juillet 1727 - 14 novembre 1765 (étude XXXVII)
Archives nationales
Minutes et répertoires du notaire Antoine ROUVEAU (étude XXXVII)
27 juillet 1727 - 14 novembre 1765
MC/ET/XXXVII/65 - MC/ET/XXXVII/103, MC/RE/XXXVII/4 - MC/RE/XXXVII/23
Etude XXXVII; Rouveau, Antoine; Le Couteux, Jacques (17..-17..)
Archives nationales de France
Minutes et répertoires: la loi 2008-696 du 15 juillet 2008 relative aux archives a fixé à 75 ans à compter de la date de l'acte, ou à 25 ans à compter de la date du décès de l'intéressé si ce délai est plus bref, le délai de communication des minutes et répertoires des notaires; ce délai est porté à 100 ans à compter de la date de l'acte si le document se rapporte à un mineur (code du Patrimoine, articles L213-2, 4e d et 5e).
Autres documents de l'étude (dossiers de clients, comptabilité...) :s'agissant d'archives privées, ces documents sont communicables selon les modalités fixées par le déposant ou le donateur.
Certains documents ne sont pas accessibles en raison de leur mauvais état de conservation.
Versement
Accès aux instruments de recherche de tous les notaires de l’étude XXXVII
Archives de l'étude XXXVII
- Minutes de Antoine ROUVEAU, 1727 - 1765; MC/ET/XXXVII/65 - MC/ET/XXXVII/103
  - Minutes. 1727, MC/ET/XXXVII/65
    Informations complémentaires:
    1727, janvier et février: actes passés par-devant Philippe Rouveau.
    1727, 27 juillet à 31 décembre: actes passés par-devant Antoine Rouveau, tabellion de Romainville (Seine-Saint-Denis).
    Informations concernant le classement:
    Le niveau inférieur de description, quand il existe, correspond aux minutes d'actes. Toutes les minutes ne sont pas forcément décrites une à une. Les descriptions de ces minutes sont plus ou moins détaillées.
  - Minutes. 1728, MC/ET/XXXVII/66
  - Minutes. 1729, MC/ET/XXXVII/67
  - Minutes. 1730, MC/ET/XXXVII/68
  - Minutes. 1731, MC/ET/XXXVII/69
  - Minutes. 1732, MC/ET/XXXVII/70
    - Mariage de Charles Barault, maître et marchand d'étain, sous les Piliers des Halles., 22 juillet 1708; MC/ET/XXXVII/70
      Origine de l'information:
      Artisans XVIIIe siècle, par M. Rambaud et C. Grodecki, 1956-1977 ( fichier papier entièrement dématérialisé; voir contexte dans le Plan d’orientation général - Notaires de Paris, guides thématiques du Minutier).
      Date de révision: 2011-2012
      Date de création de la notice: 2010
      contrat de mariage; Barault, Charles
  - Minutes. 1733, MC/ET/XXXVII/71
  - Minutes. 1734, MC/ET/XXXVII/72
  - Minutes. 1735, MC/ET/XXXVII/73
  - Minutes. 1736, MC/ET/XXXVII/74
  - Minutes. 1737, MC/ET/XXXVII/75
    - Bail à loyer par Jean-Baptiste Couteux, maître orfèvre, bourgeois de Paris y demeurant rue Saint Denis, paroisse Saint-Sauveur, étant ce jour à Belleville, à Philippe Simon Audois, vigneron, et Catherine Couteux, demeurants à Belleville, d'une maison située à Bellevile., 26 mai 1737; MC/ET/XXXVII/75
      Actes signalés par Thierry Boudignon, 2003-2012 (base de données migrée: voir contexte dans le Plan d’orientation général - Notaires de Paris, guides thématiques du Minutier).
      Date de révision: 2010
      Date de création de la notice: 2004
      bail; Belleville (ancienne commune); Saint-Denis (rue); Audois, Philippe Simon; Couteux, Catherine; Couteux, Jean-Baptiste; orfèvre; viticulteur
  - Minutes. 1738, MC/ET/XXXVII/76
  - Minutes. 1739, MC/ET/XXXVII/77
  - Minutes. 1740, MC/ET/XXXVII/78
  - Minutes. 1741, MC/ET/XXXVII/79; Document détérioré.
    1741: actes passés par-devant Jacques Le Couteux, tabellion à Bagnolet.
  - Minutes. 1742, MC/ET/XXXVII/80
  - Minutes. 1743, MC/ET/XXXVII/81
  - Minutes. 1744, MC/ET/XXXVII/82
  - Minutes. 1745, MC/ET/XXXVII/83
  - Minutes. 1746, MC/ET/XXXVII/84
  - Minutes. 1747, MC/ET/XXXVII/85
  - Minutes. 1748, MC/ET/XXXVII/86
  - Minutes. 1749, MC/ET/XXXVII/87
  - Minutes. 1750, MC/ET/XXXVII/88
  - Minutes. 1751, MC/ET/XXXVII/89
  - Minutes. 1752, MC/ET/XXXVII/90
  - Minutes. 1753, MC/ET/XXXVII/91
  - Minutes. 1754, MC/ET/XXXVII/92
  - Minutes. 1755, MC/ET/XXXVII/93
  - Minutes. 1756, MC/ET/XXXVII/94
  - Minutes. 1757, MC/ET/XXXVII/95
  - Minutes. 1758, MC/ET/XXXVII/96
  - Minutes. 1759, MC/ET/XXXVII/97
  - Minutes. 1760, MC/ET/XXXVII/98
  - Minutes. 1761, MC/ET/XXXVII/99
  - Minutes. 1762, MC/ET/XXXVII/100
  - Minutes. 1763, MC/ET/XXXVII/101
  - Minutes. 1764, MC/ET/XXXVII/102
  - Minutes. 1765, MC/ET/XXXVII/103
    1765, janvier à 14 novembre: actes passés par-devant Antoine Rouveau, tabellion de Romainville (Seine-Saint-Denis).
    1765, 14 à 31 décembre: actes passés par-devant Pierre Rouveau, qui réunit en 1778 tabellionage de la prévôté de Bagnolet, dont les minutes remontent à 1667, et celui de Pantin.
    Les minutes du tabellionage du Pré-Saint-Gervais ont été remises au commencement de la Révolution à Me Guilbert, notaire à Saint-Denis.
    Les minutes et registre des greffes ont été remis au Châtelet (Thomas,Notariats...).
- Répertoire(s) de Antoine ROUVEAU, 16 février 1600 - 13 août 1805; MC/RE/XXXVII/4 - MC/RE/XXXVII/23
  - Répertoire. 1675, 1er janvier - 1775, 1er janvier 1675 - 1775; MC/RE/XXXVII/4
    Répertoire des notaires Georges Rouveau (1er janvier 1675 - 31 octobre 1682), Philippe Rouveau (1er novembre 1682 - 1er mars 1727), Antoine Rouveau (17 mars 1727 - 14 novembre 1765), Pierre Rouveau (5 décembre 1765 - 31 décembre 1775).
    Répertoire méthodique, par type d'acte et par année, du greffe de la prévôté de Belleville et fief de Marcadé.
    Informations concernant le classement et la cotation:
    Le niveau inférieur de description, quand il existe, correspond aux mentions d'actes contenues dans le répertoire. Parmi celles-ci, certaines peuvent y être décrites, de manière plus ou moins détaillée. Pour consulter l'acte proprement dit, il convient de rechercher la cote au niveau des articles (registre ou liasse) des minutes du notaire (cote de type 'MC/ET').
  - Répertoire. 1687, 1er juillet - 1784, 30 décembre, 1er juillet 1687 - 30 décembre 1784; MC/RE/XXXVII/5
    Répertoire des notaires Philippe Rouveau (1er juillet 1687 - 1er mars 1727), Antoine Rouveau (17 mars 1727 - 14 novembre 1765), Pierre Rouveau (27 janvier 1766 - 30 décembre 1784).
    Répertoire méthodique, par type d'acte et par année, du greffe de la prévôté de Belleville.
  - Répertoire. 1600, 16 février - 1784, 7 décembre, 16 février 1600 - 7 décembre 1784; MC/RE/XXXVII/7
    Répertoire des notaires Luc Rouveau (16 février 1600 - 15 octobre 1646), Georges Rouveau (1er juillet 1647 - 31 octobre 1682), Philippe Rouveau (1er novembre 1682 - 1er mars 1727), Antoine Rouveau (17 mars 1727 - 14 novembre 1765), Pierre Rouveau (8 février 1766 - 7 décembre 1784).
    Répertoire méthodique, par type d'acte et par année, des minutes du greffe et tabellionage de la prévôté de Maulny à Belleville et dépendances.
  - Répertoire. 1604, 9 janvier - 1784, 9 janvier 1604 - 1784; MC/RE/XXXVII/8
    Répertoire des notaires Luc Rouveau (9 janvier 1604 - 10 octobre 1639), Georges Rouveau (6 août 1650 - 23 novembre 1682), Philippe Rouveau (23 novembre 1682 - 1er mars 1727), Antoine Rouveau (17 mars 1727 - 14 novembre 1765) Pierre Rouveau (9 décembre 1765 - 31 décembre 1784).
    Répertoire méthodique, par types d'actes et par année, des minutes du greffe du ' Pré Saint-Gervais, La Villette Saint-Denis à Pantin en partie de Belleville sur Sablon et dépendances'.
  - Répertoire. 1664, 4 mars - 1784, 5 octobre, 4 mars 1664 - 5 octobre 1784; MC/RE/XXXVII/9
    Répertoire des notaires Georges Rouveau (4 mars 1664 - 31 octobre 1682), Philippe Rouveau (1er novembre 1682 - 19 août 1726), Antoine Rouveau (17 mars 1727 - 14 novembre 1765), Pierre Rouveau (10 avril 1766 - 5 octobre 1784).
    Répertoire méthodique, par type d'actes et par année, du 'greffe et tabellionage de Ménilmontant, devant différents greffiers et tabellions dudit lieu'.
  - Répertoire. 1710, 1er janvier - 1744, 1er janvier 1710 - 1744; MC/RE/XXXVII/11
    Répertoire des notaires Philippe Rouveau (1er janvier 1710 - 1er mars 1727), Antoine Rouveau (17 mars 1727 - 31 décembre 1744).
    Répertoire méthodique, par type d'acte et par année, des minutes reçues 'en qualité de notaire royal au Châtelet de Paris en la résidence de Belleville'.
  - Répertoire. 1710, 1er janvier - 1777, 1er janvier 1710 - 1777; MC/RE/XXXVII/12
    Répertoire des notaires Philippe Rouveau (1er janvier (1710 - 1er mars 1727), Antoine Rouveau (17 mars 1727 - 14 novembre 1765), Pierre Rouveau (1er décembre 1765 - 31 décembre 1777).
    - Inventaire après décès de Pierre Hue., 28 janvier 1762
      Mention dans le répertoire du notaire coté:
      MC/RE/XXXVII/12
      Informations concernant le classement et la cotation du document:
      Attention: la cote de répertoire (de type 'MC/RE') ne permet pas de consulter la minute de l'acte. ll convient de rechercher la cote de la minute (de type 'MC/ET') au niveau des articles (registre ou liasse) de minutes du notaire.
      L'accès aux images numérisées des pages du répertoire se fait au niveau de description supérieur (' Répertoire du notaire '), rubrique ' Consulter les archives numérisées associées'.
      Inventaires après décès de 1762 (2536 actes), par Thierry Boudignon, v. 1990 (base de données migrée: voir contexte dans le Plan d'orientation général - Notaires de Paris, guides thématiques du Minutier).
      inventaire après décès; Hue, Pierre
    - Inventaire après décès de Jacques Rouveau., 8 février 1762
      inventaire après décès; Rouveau, Jacques
    - Inventaire après décès de Jacques Lezier., 25 juin 1762
      inventaire après décès; Lezier, Jacques
    - Inventaire après décès de Marguerite Lepreux, veuve Mathieu Chevet., 8 juillet 1762
      inventaire après décès; Lepreux, Marguerite; Chevet Mathieu
    - Inventaire après décès de Joachim Gaudin., 20 septembre 1762
      inventaire après décès; Gaudin, Joachim
    - Inventaire après décès de Louis Bardou., 23 septembre 1762
      inventaire après décès; Bardou, Louis
    - Inventaire après décès de François (le jeune) Daube., 5 octobre 1762
      inventaire après décès; Daube, François- (le jeune)
  - Répertoire. 1756, 1er janvier - 1759, 1er janvier 1756 - 1759; MC/RE/XXXVII/14
    Repertoires méthodiques par type d'acte et par année des minutes reçues 'en qualité de notaire royal au Châtelet de Paris en la résidence de Belleville'.
  - Etat sommaire des archives de l'étude. 1606, 27 février - an XIII, thermidor, 27 février 1606 - 25 thermidor an XIII (27 février 1606 - 13 août 1805); MC/RE/XXXVII/23
    Etat des minutes manquantes 'd'aprés la vérification sur les répertoires', pour les tabellionnage de Saint-Lazare, de Ménilmontant, de Belleville, de Maulny et le notariat royal de Belleville, concernant les notaires Antoine Rouveau, Luc Rouveau, Georges Rouveau, Philippe Rouveau, Pierre Rouveau.